it: Funzione sonora della figura giocattolo: Musica; Nessun suono; Sonaglio; Verso di animale realistico; Ruggito/ringhio; Squittio; Parlante/frasi; Altro
en: Toy figure sound feature: Music; No sound; Rattle; Realistic animal sound; Roar/growl; Squeak; Talking/phrases; Other
zh-CN: 玩具模型音效功能: 音乐; 无声; 摇铃声; 逼真的动物叫声; 吼叫/咆哮; 吱吱声; 说话/短语; 其他
nl: Speelgoedfiguur geluidsfunctie: Muziek; Geen geluid; Rammelaar; Realistisch dierengeluid; Brullen/grommen; Piepgeluid; Praten/zinnen; Overig
ru: Звуковые функции игрушечной фигурки: Музыка; Без звука; Погремушка; Реалистичные звуки животных; Рев/рычание; Писк; Речь/фразы; Другое
bg-BG: Звукова функция на играчка фигурка: Музика; Без звук; Дрънкалка; Реалистичен животински звук; Рев/ръмжене; Писукане; Говорене/фрази; Друго
th: ของเล่นฟิกเกอร์ที่มีเสียง: เพลง; ไม่มีเสียง; เสียงเขย่า; เสียงสัตว์สมจริง; เสียงคำราม/ขู่; เสียงปี๊บ; เสียงพูด/วลี; อื่นๆ
ja: おもちゃのフィギュアサウンド機能: 音楽; 音なし; ラトル; リアルな動物の鳴き声; 咆哮 / うなり声; スクイーク; トーキング / フレーズ; その他
tr: Oyuncak figür ses özelliği: Müzik; Ses yok; Çıngırak; Gerçekçi hayvan sesi; Kükreme/hırlama; Gıcırtı; Konuşma/ifadeler; Diğer
sl-SI: Zvok igrače: Glasba; Brez zvoka; Ropotulja; Realističen zvok živali; Rjovenje/renčanje; Piskanje; Govorjenje/fraze; Drugo
hr-HR: Značajka zvuka figure igračke: Glazba; Bez zvuka; Zvečka; Realističan zvuk životinje; Rika/režanje; Cijukanje; Govor/fraze; Ostalo
pt-BR: Figura de brinquedo recurso sonoro: Música; Sem som; Chocalho; Som realista de animal; Rugido/rosnado; Apito; Fala/frases; Outros
vi: Đặc điểm âm thanh của mô hình đồ chơi: Âm nhạc; Không có âm thanh; Lục lạc; Âm thanh động vật chân thực; Tiếng gầm/gầm gừ; Tiếng chút chít; Nói chuyện/các câu nói; Khác
fr: Fonction sonore de la figurine jouet: Musique; Aucun son; Hochet; Son d’animal réaliste; Rugissement/grognement; Couinement; Paroles/phrases; Autre
hu: Játékfigura hangfunkciója: Zenés; Hang nélküli; Csörgős; Valósághű állathang; Üvöltő/morgó; Sípoló; Beszélő; Egyéb
fi: Leluhahmon ääniominaisuus: Musiikki; Ei ääntä; Helistin; Realistinen eläimen ääni; Karjunta/murina; Vinkuminen; Puhuminen/lauseet; Muu
cs: Zvuková funkce figurky na hraní: Hudba; Bez zvuku; Chrastění; Realistický zvuk zvířete; Řev/vrčení; Pískání; Mluvení/fráze; Jiné
nb: Lydfunksjon for lekefigur: Musikk; Uten lyd; Rangle; Realistisk dyrelyd; Brøl/knurring; Piping; Snakking/fraser; Annet
da: Lydfunktion for legetøjsdyrefigur: Musik; Ingen lyd; Ranglelyd; Realistisk dyrelyd; Brøl/knurren; Pivelyd; Tale/sætninger; Andet
sk-SK: Zvuková funkcia hračkárskej figúrky: Hudba; Bez zvuku; Hrkálka; Realistický zvuk zvierat; Rev/vrčanie; Pískanie; Rozprávanie/frázy; Iné
ro-RO: Funcție sonoră a figurinei de jucărie: Muzică; Fără sunet; Zornăitoare; Sunet realist de animal; Răget/mârâit; Chițăit; Vorbire/fraze; Altele
sv: Ljudfunktion för leksaksfigurer: Musik; Inget ljud; Skallerljud; Realistiskt djurljud; Ryte/morr; Pip; Tal/fraser; Övrigt
pt-PT: Funcionalidade sonora da figura de brinquedo: Música; Sem som; Chocalho; Som de animal realista; Rugido/grunhido; Som de guincho; Fala/frases; Outro
pl: Funkcja dźwiękowa figurki: Muzyka; Brak dźwięku; Grzechotka; Realistyczny dźwięk zwierzęcia; Ryk/warczenie; Piszczenie; Mówienie/frazy; Inne
lt-LT: Žaislinės figūrėlės garso funkcija: Muzika; Be garso; Barškėjimas; Realistiškas gyvūno garsas; Riaumojimas / urzgimas; Cypimas; Kalbėjimas / frazės; Kita
el: Ηχητικό χαρακτηριστικό φιγούρας παιχνιδιού: Μουσική; Χωρίς ήχο; Κουδουνίστρα; Ρεαλιστικός ήχος ζώου; Βρυχηθμός/γρύλισμα; Ήχος squeak; Ομιλία/φράσεις; Άλλο
de: Soundfunktion der Spielfigur: Musik; Kein Ton; Rassel; Realistisches Tiergeräusch; Brüllen/Knurren; Quietschen; Sprechen/Sätze; Sonstiges
es: Función de sonido de la figura de juguete: Música; Sin sonido; Sonajero; Sonido de animal realista; Rugido/gruñido; Chirrido; Habla/frases; Otro
zh-TW: 玩具人偶聲音功能: 音樂; 無音效; 沙沙聲; 逼真動物叫聲; 咆哮/低吼; 吱吱聲; 說話/詞句; 其他
ko: 장난감 피규어 소리 기능: 음악; 사운드 없음; 래틀; 실감 나는 동물 소리; 으르렁거리는 소리; 삑삑거리는 소리; 말하기/문구; 기타